【裁判字號】    98,簡上,325
【裁判日期】    980730
【裁判案由】    過失傷害
【裁判全文】
臺灣高雄地方法院刑事判決             98年度簡上字第325號
    上  訴  人  臺灣高雄地方法院檢察署檢察官
    上  訴  人
    即  被  告  丙○○
上列上訴人因被告過失傷害案件，不服本院高雄簡易庭民國98年
3 月23日97年度審簡字第3721號判決（聲請簡易判決處刑案號：
臺灣高雄地方法院檢察署97年度調偵字第183 號）提起上訴，本
院管轄之第二審合議庭判決如下：
    主  文
原判決撤銷。
丙○○犯業務過失傷害罪，處拘役伍拾日，如易科罰金，以新臺
幣壹仟元折算壹日。
    事  實
一、丙○○、甲○○均係址設高雄市苓雅區○○○路116 號國立
    高雄師範大學之工友，從事校園環境之清理屬渠等業務所屬
    之範疇。於民國96年6 月6 日14時許，丙○○、甲○○共同
    在校內某處清理水溝之際，丙○○負責以鐵棍撐立鐵質水溝
    蓋，再由甲○○負責拉網清理水溝，而丙○○於甲○○清理
    水溝之期間，本應注意將鐵質水溝蓋穩固不致滑動，且闔上
    鐵質水溝蓋時亦應注意該水溝蓋口附近有無人、物以避免損
    傷發生之虞，且依當時為夏季之下午時分，陽光充足、視線
    良好，並無不能注意之情事，丙○○竟疏未注意及此，即貿
    然將撐立鐵質水溝蓋之鐵棍抽離，該水溝蓋因而落下並壓砸
    甲○○之右腳大姆趾及食趾（聲請書誤繕為「指」），致甲
    ○○受有右足第1 及2 腳趾壓砸傷併遠端趾骨骨折及撕裂傷
    之傷害。
二、案經甲○○訴由臺灣高雄地方法院檢察署檢察官偵查後聲請
    以簡易判決處刑。
    理  由
壹、證據能力部分：
一、按被告以外之人於審判外之陳述，雖不符前4 條之規定，而
    經當事人於審判程序同意作為證據，法院審酌該言詞陳述或
    書面陳述作成時之情況，認為適當者，亦得為證據，刑事訴
    訟法第159 條之5 第1 項定有明文。本案以下認定事實所引
    用之傳聞證據，業經檢察官、被告丙○○於審判中同意作為
    證據（見本院卷第28頁），而各該傳聞證據之取得亦無違法
    不當之情事，作為證據並無不適當，依上開說明，本院認本
    案以下所引用之傳聞證據均有證據能力。
貳、實體事項：
一、上開事實，業據被告丙○○於本院審理中坦承不諱（見本院
    卷第28、39、41頁），核與證人即告訴人甲○○指述相符（
    見96年度他字第8109號卷第9 至11頁），並有告訴人甲○○
    之診斷證明書1 份（見96年度他字第8109號卷第6 頁）在卷
    可佐。被告丙○○身為學校之工友，負責校園環境之清理等
    相關業務，理應注意清理校內水溝蓋時之安全防範措施，以
    減少人、物發生損傷之可能，而依當時情形及其智識能力，
    並無不能注意之情事，竟疏未注意上開情形，而使偕同清理
    水溝之告訴人甲○○之右腳大姆趾及食趾遭水溝蓋壓砸受傷
    ，被告就本件水溝蓋意外傷人之發生具有過失甚明。從而，
    被告就本件水溝蓋傷人之發生有過失，且告訴人甲○○因該
    情事受有右足第1 及2 腳趾壓砸傷併遠端趾骨骨折及撕裂傷
    之傷害，被告之過失行為與告訴人之傷害結果間，顯具有相
    當因果關係，足認被告之自白與事實相符，本案事證明確，
    被告業務過失傷害犯行，洵堪認定，應依法論科。
二、核被告丙○○所為，係犯刑法第284 條第2 項前段之業務過
    失傷害罪。聲請簡易判決處刑意旨雖認被告係犯同條第1 項
    前段之過失傷害罪云云，然被告職任學校工友，負責校園環
    境之清理業務，其於從事業務行為之際，因過失之舉致告訴
    人甲○○受有上開傷害等情，已如前述，足認上開聲請簡易
    判決處刑意旨容有未恰，惟其基本社會事實同一，本院自應
    變更聲請法條，並予審理。原審認被告罪證明確，予以論罪
    科刑，固非無見，惟被告所犯係刑法第284 條第2 項前段之
    業務過失傷害罪，原審認被告係犯同條第1 項前段之過失傷
    害罪，即有未恰。被告提起上訴，主張告訴人與有過失，原
    審量刑過重云云，固無理由，惟檢察官循告訴人之請求，以
    被告從事業務時之過失導致告訴人受傷，應適用刑法第284
    條第2 項前段之規定論罪科刑，被告犯後一再推諉責任，迄
    今未與告訴人達成和解，亦未賠償告訴人之損害，犯後態度
    不佳為由提起上訴，自非無理由，應由本院將原判決撤銷改
    判。爰審酌被告與告訴人同為學校工友，屬同事關係，竟於
    合作工作之際，未注意相關安全措施，致告訴人甲○○之右
    腳趾遭鐵質水溝蓋壓砸而受有上開傷害，迄今均未與告訴人
    和解，亦未賠償告訴人之損害，行為實有不當等一切情狀，
    量處如主文第2 項所示之刑，並參酌其工作、家庭經濟及犯
    罪情節等情，諭知如主文第2項 所示易科罰金之折算標準，
    以資懲儆。
據上論斷，應依刑事訴訟法第455 條之1 第1 項、第3 項、第36
9 條第1 項前段、第299 條第1 項前段、第300 條，刑法第284
條第2 項前段、第41條第1 項前段，刑法施行法第1 條之1 ，判
決如主文。
本案經檢察官乙○○到庭執行職務。
中    華    民    國    98    年    7     月    30    日
                  刑事第十一庭    審判長法  官  黃三友
                                        法  官  林依蓉
                                        法  官  何佩陵
以上正本證明與原本無異。
不得上訴。
中    華    民    國    98    年    7     月    30    日
                                        書記官  鍾淑美
附錄本案論罪科刑法條：
中華民國刑法第284條第2條
從事業務之人，因業務上之過失傷害人者，處1 年以下有期徒刑
、拘役或1 千元以下罰金，致重傷者，處3 年以下有期徒刑、拘
役或2 千元以下罰金。


司法院資訊處製作；財團法人民間司法改革基金會備份。
